【裁判字號】    92,台上,3179
【裁判日期】    920612
【裁判案由】    偽造文書等罪
【裁判全文】
最高法院刑事判決                              九十二年度台上字第三一七九號
    上  訴  人  甲○○
右上訴人因偽造文書等罪案件，不服台灣高等法院中華民國九十二年二月二十七日第
二審判決（九十一年度上訴字第三三○六號，起訴案號：台灣台北地方法院檢察署八
十九年度偵字第一二四四九號），提起上訴，本院判決如左：
    主  文
上訴駁回。
    理  由
一連續偽造私文書部分：
按刑事訴訟法第三百七十七條規定，上訴於第三審法院，非以判決違背法令為理由，
不得為之。是提起第三審上訴，應以原判決違背法令為理由，係屬法定要件。如果上
訴理由狀並未依據卷內訴訟資料，具體指摘原判決不適用何種法則或如何適用不當，
或所指摘原判決違法情事，顯與法律規定得為第三審上訴理由之違法情形，不相適合
時，均應認其上訴為違背法律上之程式，予以駁回。本件原判決撤銷第一審關於上訴
人甲○○此部分不當之判決，仍處上訴人連續偽造私文書，足以生損害於他人罪刑，
已詳認定犯罪事實之依據及憑以認定之理由，並對上訴人否認犯罪之辯詞，如何不
足採信，均已依據卷內資料予以指駁及說明。上訴意旨謂：上訴人確有別名「王銘山
」，於從事經濟活動時均以此名稱對外稱呼，復有聯絡電話可聯絡上訴人，應無偽造
他人名義而為背書之犯行可言等語，係就原判決已詳為論斷與說明之事項，再為事實
上之爭執，殊非適法之第三審上訴理由。又依原判決所認定之事實，上訴人係向綽號
「王仔」者販入人頭空白支票後，再伺機出售得利，另為順利出售人頭支票，在發票
完成之人頭支票反面，偽造「王銘山」署押以為背書等情，參以扣案之「王銘山」名
片十二張，名片上僅記載：「紙張、茶葉批發零售。王銘山。電話00000000
。行動0000000000」等字樣，與正當商人之名片，均載有商號或公司名稱
及詳細地址者不同，原判決認「王銘山」並非上訴人別名，經核並無違經驗法則。而
上訴人未提出具體事證，原審自無從調查上訴人別名是否為「王銘山」。此外，上訴
人徒憑己意，對原審職權之適法行使及原判決理由已詳為論斷之事項，任意爭辯，顯
與法定上訴第三審之形式要件不符，其上訴違背法律上之程式，應予駁回。
二共同詐欺取財部分：
按刑事訴訟法第三百七十六條所列各罪之案件，經第二審判決者，不得上訴於第三審
法院，此觀該法條之規定甚明。上訴人甲○○另被訴共同詐欺取財部分，原判決係依
刑法第二十八條、第三百三十九條第一項論處罪刑。查該罪名係屬刑事訴訟法第三百
七十六條第四款之案件，依首開說明，既經第二審判決，自不得上訴於第三審法院，
上訴人復提起上訴，顯為法所不許，亦應予駁回。
據上論結，應依刑事訴訟法第三百九十五條前段，判決如主文。
中      華      民      國    九十二    年      六      月     十二     日
                              最高法院刑事第五庭
                                  審判長法官  謝  家  鶴
                                        法官  洪  文  章
                                        法官  花  滿  堂
                                        法官  陳  世  淙
                                        法官  洪  佳  濱
      右正本證明與原本無異
                                              書  記  官
中      華      民      國    九十二    年      六      月    二十七    日
                                                                        Ｒ


司法院資訊處製作；財團法人民間司法改革基金會備份。
